臺灣高雄地方法院刑事判決　　　　　　 96年度訴緝字第108號
公　訴　人　臺灣高雄地方法院檢察署檢察官
被　　　告　玄○○
選任辯護人　李文禎律師
　　　　　　黃如流律師
　　　　　　黃小舫律師
上列被告因常業詐欺等案件，經檢察官提起公訴（93年度偵字第
22551 號、94年度偵字第13977 號、第21678 號），本院判決如
下：
    主  文
玄○○共同意圖為自己不法之所有，以詐術使人將本人之物交付
為常業，累犯，處有期徒刑壹年拾月。扣案如附表二編號6 至9
、附表三編號3 、附表四編號2 、3 、6 、7 、13至18、20至23
、25及附表五編號8 至11所示之物，均沒收。
    事  實
一、玄○○前於因恐嚇及贓物案件，經臺灣高等法院臺中分院以
    89年度上訴字第464 號判決、臺灣臺中地方法院以91年度易
    緝字第471 號判決，分別判處有期徒刑8 月、4 月確定，上
    開2 罪並經臺灣臺中地方法院裁定應執行有期徒刑11月確定
    ，於民國92年3 月20日縮刑期滿執行完畢，竟不知悔改，玄
    ○○竟與廖啟揚（經本院另行通緝中）及林尹俊等人組成犯
    罪集團，並以先前習得詐欺之犯罪手法，分別與廖啟揚、林
    尹俊及張永順、劉振偉、呂明忠、盧欽山、康連輝（林尹俊
    等人經本院另行判決在案）等先後加入之行為人及其他不詳
    姓名、年籍之行為人，組成詐欺集團，其等並分別參與如附
    表一(一)、(二)各該編號之行為，而以部分行為人駕駛車牌號碼
    68 53-LM號自用小客車或其他不詳車號車輛偽作刑事偵防車
    ，及其餘行為人搭乘車牌號碼X8-1906 號自用小客車或其他
    車輛，負責尾隨接應之方式，各於附表一(一)、(二)所載時、地
    ，由附表一(一)、(二)各編號行為人之分工模式，先以林尹俊或
    廖啟揚、玄○○等人以假冒刑警查案為由，以出示偽造刑警
    證、假稱刑警辦案核對資料等行使偽造刑警證及冒充警察行
    使職權，行使職權之方式以取信附表一(一)、(二)所示之各被害
    人，並帶同各被害人上車後，另由第二車之呂明忠或劉振偉
    等人或其他不詳姓名之行為人尾隨跟車，由第一車之行為人
    騙取老榮民之存款存摺、印章後，以拋出騙得之存摺、印章
    ，再由第二車之其餘行為人拾起上開存摺、印章前往郵局，
    以盜蓋被害人之印章，填寫提款日期、金額及存摺帳號、密
    碼等資料，而偽造被害人之提款單，進而持上開提款單及存
    摺，向郵局之櫃台行員辦理存摺現金取款，或由第一車之行
    為人陪同被害人前往郵局，再騙得該存摺、印章後，趁機冒
    領被害人之款項，或誘使被害人將定存存款解約領出，再伺
    機詐騙取得款項，並因此詐騙附表一(一)、(二)所示之Ｂ○○等
    人，得款由參與人員朋分花用。嗣經警分別持拘票，於94年
    6 月1 日拘獲林尹俊、劉振偉、呂明忠、盧欽山、康連輝等
    5 人，並在台中縣太平鄉○○路65號1 樓呂明忠住處，扣得
    呂明忠所有如附表二所示之物；在台中縣豐原市○○○路36
    8 號9 樓之2 林尹俊住處，扣得林尹俊所有如附表三所示之
    物；在台中縣潭子鄉○○村○○路○段87巷54號劉振偉住處
    ，扣得其所有附表四所示之物；在台中市○○路○段221 號
    4 樓盧欽山住處，扣得其所有如附表五所示之物；在台南縣
    永康市○○○路764 巷56弄2 號康連輝住處，扣得其所有如
    附表六所示之物；並循線查獲張永順及查獲上情。
二、案經本署檢察官指揮高雄市政府警察局刑警大隊報請臺灣高
    雄地方法院檢察署檢察官偵查起訴。
    理  由
一、本件被告玄○○所犯係死刑、無期徒刑、最輕本刑為3 年以
    上有期徒刑以外之罪，其於準備程序中就被訴事實為有罪之
    陳述，經法官告知簡式審判程序之旨，並聽取公訴人及被告
    、辯護人之意見後，認為適宜由受命法官獨任進行簡式審判
    程序，依刑事訴訟法第273 條之1 第1 項規定，裁定由受命
    法官獨任進行審判程序，合先敘明。
二、上開事實，業據被告玄○○於本院審理時供承不諱，核與證
    人即共犯林尹俊、劉振偉、呂明忠、康連輝、盧欽山於警詢
    、偵查中之證述，及如附表一(一)所示證人即被害人Ｂ○○等
    人於警詢之指述、附表一(二)所示證人即被害人午○○、柏元
    佐於偵查中之證述、證人即被害人Ｂ○○之女劉砡君、證人
    陳貞容、陳瓊妙於警詢之證述大致相符，並有提款之監視錄
    影畫面翻拍照片5 張、證人宇○○、戌○○、庚○○、申○
    ○、己○○、辰○○等人之郵政存簿儲金提款單各1 份、被
    害人之銀行帳戶及郵局帳戶交易清單、定期存款單、存款取
    息憑條及定期存款中途解約書各1 紙，廖啟揚持用之門號00
    00000000、0000000000、0000000000號、林尹俊持用門號00
    00000000號、0000000000號、劉振偉持用門號0000000000號
    、0000000000號、盧欽山持用門號0000000000號、康連輝持
    用門號0000000000號之通聯電話紀錄及門號0000000000號通
    聯紀錄各1 份，門號0000000000號、0000000000號之監聽譯
    文各1 份、贓證物照片24張，搜索扣押筆錄及扣押物品目錄
    表各6 份及附表三至附表七所示之物扣案可資佐證。堪認被
    告之自白核與事實相符，綜上，本件事證明確，被告玄○○
    之上開犯行，堪以認定。
三、論罪、科刑：
  (一)又被告玄○○於行為後，如附表所示之相關法律均業經變更
    ，並俱於95年7 月1 日施行，玆經整體比較結果，裁判時法
    並未較為有利，從而依刑法第2 條第1 項規定，自應適用各
    該行為時法，亦即修正前法至明。
  (二)又按刑法上所謂「常業」，指反覆以同種類行為為目的之社
    會活動之職業性犯罪而言，至於犯罪所得之多寡，是否恃此
    犯罪為唯一之謀生職業，則非所問（最高法院85年台上字第
    510 號判例及89年台上字第2916號判決參照）；本件被告玄
    ○○與廖啟揚、林尹俊、劉振偉、呂明忠、盧欽山等人既如
    附表一(一)、(二)各編號之時間及方式，分別分工詐欺榮民人數
    眾多，顯以詐欺為反覆以同種類行為為目的之社會活動之職
    業性犯罪，而屬常業詐欺無疑。再刑法第158 條所稱「職權
    」之定義，不以偵訊、搜索等刑事偵查行為，此觀警察法第
    9 條「警察依法行使左列職權：一發布警察命令。二違警處
    分。三協助偵查犯罪。四執行搜索、扣押、拘提及逮捕。五
    行政執行。六使用警械。七有關警察業務之保安、正俗、戶
    口查察等事項。八其他執行法令事項」甚明。再參酌警察職
    權行使法第2 條第2 項「本法所稱警察職權，係指警察為達
    成其法定任務，於執行職務時，依法採取查證身分、鑑識身
    分、蒐集資料、通知、管束、驅離、直接強制、物之扣留、
    保管、變賣、拍賣、銷毀、使用、處置、限制使用、進入住
    宅、建築物、公共場所、公眾得出入場所或其他必要之公權
    力之具體措施」，顯見為協助犯罪偵查蒐集資料為警察職權
    之一，且已給國民帶來不利益，因此被告等冒充刑事警察協
    助收集核對資料為由約使被害人見面，甚且進而騙使被害人
    交出存摺、印章並告知密碼，當屬行使警察職權無疑。
  (三)是核被告玄○○所為，係犯修正前刑法第340 條常業詐欺（
    犯罪事實之附表一(二)編號2 所示犯行，因未得逞，係詐欺未
    遂，係常業詐欺罪之一部行為）、第216 條、第210 條行使
    偽造私文書罪、第216 條、第212 條行使特種文書罪、第15
    8 條第1 項冒用公務員職權罪。又被告與共犯林尹俊、劉振
    偉、呂明忠、盧欽山及其他姓名年籍不詳之行為人等，就其
    等參與附表一(一)、(二)各編號之犯行，均與參與之各該編號所
    示之其餘行為人，具有犯意之聯絡及行為之分擔，均為共同
    正犯。再被告等盜用如附表一(一)、(二)之各編號被害人之印章
    行為均為偽造私文書之部分行為，不另論罪；又其於偽造私
    文書後復持以行使，其偽造之低度行為應為行使之高度行為
    所吸收，僅論以行使偽造私文書罪1 罪。又被告及共犯先後
    多次行使偽造私文書、行使偽造特種文書（即刑警證）、冒
    用公務員職權犯行，均時間緊接、方法相同，所犯均係構成
    要件相同之罪名，顯係基於概括犯意為之，均應依連續犯之
    規定各論以行使偽造私文書、行使偽造特種文書、冒用公務
    員職權一罪。又被告所犯之連續行使偽造私文書罪、連續行
    使偽造特種文書、連續冒用公務員職權與常業詐欺罪間，有
    方法結果之牽連關係，為裁判上一罪，依修正前刑法第55條
    之規定，應從較重之常業詐欺罪處斷。又檢察官就被告參與
    就附表一(二)之犯行雖未一併起訴，然此部分與本案前開論罪
    間，有實質上及裁判上之一罪關係，本院自得併予審理，併
    予敘明。再被告有如上事實欄所述前科事實，有臺灣高等法
    院被告前案紀錄表1 份在卷可查，其受有期徒刑執行完畢後
    ，5 年以內故意再犯本件有期徒刑以上之罪，為累犯，應依
    法加重其刑。
  (四)至於附表八之部分（即起訴書附表八編號43至52號之部分）
    ，檢察官係於備註欄記載「未著手」，且據公訴人前於95年
    9 月14日書具補充理由書狀載明此部分僅供本院參考，非起
    訴之犯罪範圍（見本院卷第162 頁），是此部分既未經檢察
    官起訴，自無庸為不另為無罪之諭知。另附表九（即起訴書
    附表八編號33至42號之部分）之部分，檢察官雖於備註欄記
    載「未遂」，惟未記載何人以何方式所為之犯罪行為，復依
    卷內上開各編號所示之證人梁英學等10人於警詢時均證述對
    於行為人來電均未予理會或根本未來電等語（見警(三)卷第65
    0 至688 頁），是此部分尚難認係被告林尹俊等人所為或已
    著手於此部分之詐欺取財犯行，且公訴人亦於準備程序時當
    庭表示該部分僅供本院參考，非起訴之犯罪範圍（見本院卷
    第172 頁），是此部分既未經檢察官起訴，自無庸為不另為
    無罪之諭知。
  (五)爰審酌被告正值壯年，竟不思以正當方式賺取報酬，而對隻
    身來台且本即仰賴政府扶助之年邁榮民行騙，惡性非輕，且
    迄今尚未賠償被害人Ｂ○○等人之損害，並與被害人達成和
    解，及考量各被告與共犯之分工之情形及參與犯行之時間長
    短等一切情狀，量處如主文所示之刑。
  (六)沒收：
  1.扣案如附表二編號6 至9 所示之物，係共犯廖啟揚所有，供
    本案犯罪所用之物；附表三編號3 所示之物，係被告林尹俊
    所有，供本案犯罪所用之物；附表四編號2 、3 、6 、7 、
    13 至18 、20、21所示之物，係被告劉振偉及共犯廖啟揚所
    有，供本案犯罪所用之物，編號22、23、25所示之物，係共
    犯廖啟陽所有，供犯罪所之用之物；附表五編號8 至11所示
    之物，係共犯廖啟陽所有，供本案犯罪所用之物；是上開物
    品均係被告等人所有或共犯廖啟陽所有，供本件犯罪所用之
    物，業據證人林尹俊、劉振偉、呂明忠、盧欽山、康連輝等
    5 人及被告玄○○於本院審理時陳述明確，是依責任共同原
    則，爰依刑法第38條第1 項第2 款之規定宣告沒收。
  2.至附表二、三、四、五、六之其餘上開編號以外所示物品，
    如各該附表之各編號備註欄所示，或與本案犯行不具關聯性
    ；或雖供犯罪所用，惟非被告所有，或如手機係供平日通話
    使用，並非為本罪犯罪所有，業經被告及證人即共犯林尹俊
    等5 人供承在卷（見本院94年度訴字第4438號卷第208 至21
    4 頁、見本院偵緝卷第65至68頁），亦非違禁物，爰不宣告
    沒收；另附表二編號10所示之車牌號碼X8-1906 號車輛，係
    林俊傑所有，非被告等人所有，又附表五編號2 所示之車牌
    號碼6583 -LM號車輛，係被告盧欽山所有，有車輛之車號查
    詢車籍資料2 份在卷可證，惟核屬本案之運輸工具，與本件
    被告等之犯罪尚無直接關聯，爰不予宣告沒收。
  3.至於被告等雖盜蓋附表二所示被害人等之印章於提款單上，
    惟該等印文仍屬真正，並非偽造之印文，以及上開文書已交
    付各該郵局及金融機關，非屬被告所有，雖係供犯罪所用之
    物，不得宣告沒收。
據上論斷，應依刑事訴訟法第273 之1 第1 項、第299 條第1 項
前段，刑法第2 條第1 項前段、第28條、第158 條、第47條第1
項、修正前刑法第216 條、第210 條、第212 條、第340 條、第
55 條 、第56條、第38條第1 項第2 款、刑法施行法第1 條之1
，判決如主文。
本案經檢察官周天畏到庭執行職務。
中　　華　　民　　國　　96　　年　　7　　月　　27　　日
                  刑事第十庭    法　官  楊淑珍
以上正本證明與原本無異。
如不服本判決，應於判決送達後10日內，向本院提出上訴狀。
中　　華　　民　　國　　96　　年　　7　　月　　27　　日
                                書記官  陳憶萱
附表一 (一)
┌──┬───┬───┬──────┬────────────────┬───┐
│編號│行為人│被害人│偽稱刑警撥打│冒領存款之相關事實及犯罪手法    │既未遂│
│    │      │      │電話見面時間│                                │      │
├──┼───┼───┼──────┼────────────────┼───┤
│ 1  │玄○○│Ｂ○○│91年10月9 日│先由廖啟揚撥打電話以假刑警身份向│ 既遂 │
│    │廖啟揚│      │            │Ｂ○○偽稱其身份證已遭歹徒冒用、│      │
│    │林尹俊│      │            │須前往了解等情事，再由林尹俊、廖│      │
│    │及不詳│      │            │家揚及廖啟揚三人至被害人家中向其│      │
│    │人士  │      │            │謊稱速將存款領出才能免於查封，被│      │
│    │      │      │            │害人信以為真而將身份證、存款簿、│      │
│    │      │      │            │印章、提款卡等交予三人，隨即在其│      │
│    │      │      │            │等三人同車陪同下先至臺灣銀行中庄│      │
│    │      │      │            │分行以自動櫃員機提款10萬元，後至│      │
│    │      │      │            │臺灣銀行鳳山分行由林尹俊陪同進入│      │
│    │      │      │            │提領63萬元，林尹俊3人於得手後即 │      │
│    │      │      │            │趁機逃逸。                      │      │
├──┼───┼───┼──────┼────────────────┼───┤
│ 2  │廖啟揚│地○○│92年9 月25日│先由廖啟揚撥打電話以假刑警身份向│ 既遂 │
│    │林尹俊│      │            │地○○偽稱因偵破詐欺案，須請其夫│      │
│    │劉振偉│      │            │刁錫山幫忙指認等情事，再由林尹俊│      │
│    │及不詳│      │            │、劉振偉二人至被害人家中向其謊稱│      │
│    │人士  │      │            │其夫刁錫山之存摺遭冒用，須攜帶存│      │
│    │      │      │            │摺、印章前往指認，地○○信以為真│      │
│    │      │      │            │即隨同上車並將存摺、印章交予二人│      │
│    │      │      │            │，其後二人趁被害人下車至超商影印│      │
│    │      │      │            │資料之際逃逸，並於同日至台南縣永│      │
│    │      │      │            │康鄉二王郵局冒領地○○所有不詳帳│      │
│    │      │      │            │戶內存款50萬元。                │      │
├──┼───┼───┼──────┼────────────────┼───┤
│ 3  │林尹俊│丁○○│93年3 月5 日│先撥打電話以假刑警身份向丁○○偽│ 既遂 │
│    │張永順│      │            │稱因偵破詐欺案，須請其至警局核對│      │
│    │及不詳│      │            │存摺、印章等情事，再由林尹俊至被│      │
│    │人士  │      │            │害人家中請其一同前往警局，張永順│      │
│    │      │      │            │另駕一車跟隨其後，俟被害人將存摺│      │
│    │      │      │            │、印章交付林尹俊後，即於新營附近│      │
│    │      │      │            │將其騙下車趁機逃逸，並於同日至台│      │
│    │      │      │            │南縣官田鄉龍田郵局被害人所有0191│      │
│    │      │      │            │000-0000000號帳戶內存款6萬元提領│      │
│    │      │      │            │一空。                          │      │
├──┼───┼───┼──────┼────────────────┼───┤
│ 4  │玄○○│壬○○│93年6 月7 日│先由廖啟揚撥打電話以假刑警身份向│ 既遂 │
│    │廖啟揚│      │            │壬○○偽稱其郵局帳戶遭冒用，須請│      │
│    │林尹俊│      │            │其至警局說明等情事，再由林尹俊陪│      │
│    │呂明忠│      │            │同被害人上車，車內並有廖啟揚及廖│      │
│    │劉振偉│      │            │家揚同車，俟騙得被害人之存摺、印│      │
│    │張永順│      │            │章後趁機逃逸，同日並由劉振偉把風│      │
│    │及不詳│      │            │、呂明忠進入不詳地點之郵局冒領余│      │
│    │人士  │      │            │鐵生帳號內存款41萬元。          │      │
├──┼───┼───┼──────┼────────────────┼───┤
│ 5  │玄○○│辰○○│93年7 月13日│林尹俊等人以假刑警身份向辰○○偽│ 既遂 │
│    │廖啟揚│      │            │稱其郵局存摺帳戶遭人冒領，請被害│      │
│    │林尹俊│      │            │人一同前往警局指認銷案，被害人信│      │
│    │呂明忠│      │            │以為真隨同上車，並因而將存摺、印│      │
│    │及不詳│      │            │鑑交付，俟呂明忠於同日下午13時許│      │
│    │人士  │      │            │在大寮鄉中庄郵局冒領辰○○所有00│      │
│    │      │      │            │000000000 號帳戶內存款35萬元後，│      │
│    │      │      │            │即將被害人載至高雄縣大寮鄉並趕其│      │
│    │      │      │            │下車後逃逸                      │      │
├──┼───┼───┼──────┼────────────────┼───┤
│ 6  │玄○○│己○○│93年7 月15日│林尹俊、呂明忠及廖啟揚三人以假刑│ 既遂 │
│    │廖啟揚│      │            │警身份向己○○偽稱其郵局帳號遭人│      │
│    │林尹俊│      │            │冒領，請被害人前往郵局辦理手續及│      │
│    │呂明忠│      │            │至警局指認人犯，被害人信以為真隨│      │
│    │及不詳│      │            │同上車，並因而將存摺、印章交付，│      │
│    │人士  │      │            │俟呂明忠於同日下午13時13分在高雄│      │
│    │      │      │            │縣彌陀鄉郵局冒領己○○所有012737│      │
│    │      │      │            │8 號帳戶內存款20萬元後，即將被害│      │
│    │      │      │            │人載至燕巢鄉偏僻處由呂明忠將其推│      │
│    │      │      │            │下車趁機逃逸                    │      │
├──┼───┼───┼──────┼────────────────┼───┤
│ 7  │玄○○│庚○○│93年7 月20日│林尹俊等人以假刑警身份告知庚○○│ 既遂 │
│    │廖啟揚│      │            │請其攜帶郵局存摺及印章一同至警局│      │
│    │林尹俊│      │            │協助指認人犯，被害人信以為真隨同│      │
│    │呂明忠│      │            │上車，並將存摺及印章交付，俟呂明│      │
│    │及不詳│      │            │忠於同日12時38分於高雄市苓雅區高│      │
│    │人士  │      │            │師大郵局冒領庚○○所有0000000000│      │
│    │      │      │            │935 號帳號內存款11萬元後，即將被│      │
│    │      │      │            │害人載至鳳山市放其下車後趁機逃逸│      │
├──┼───┼───┼──────┼────────────────┼───┤
│ 8  │廖啟揚│戊○○│93年12月8 日│林尹俊等人以假刑警身份告知戊○○│ 既遂 │
│    │林尹俊│      │            │請其攜帶存摺及印章一同至警局核對│      │
│    │呂明忠│      │            │資料，被害人信以為真隨同上車，並│      │
│    │劉振偉│      │            │將存摺及印章交付，俟呂明忠於同日│      │
│    │及不詳│      │            │11時18分在台南縣官田鄉龍田郵局冒│      │
│    │人士  │      │            │領戊○○所有000000000000000 帳號│      │
│    │      │      │            │內存款52萬元後趁機逃逸。        │      │
├──┼───┼───┼──────┼────────────────┼───┤
│ 9  │廖啟揚│子○○│93年12月10日│先由廖啟揚撥打電話以假刑警身份向│ 既遂 │
│    │林尹俊│      │            │子○○偽稱其郵局帳號遭盜用並約被│      │
│    │劉振偉│      │            │害人攜帶身份證、郵局存摺及提款卡│      │
│    │及不詳│      │            │等至永康市昆山國小後方見面，再由│      │
│    │人士  │      │            │林尹俊出示假證件，被害人信以為真│      │
│    │      │      │            │因而交付郵局存摺及提款卡，其後開│      │
│    │      │      │            │車載被害人返家拿身份證及印章，且│      │
│    │      │      │            │在途中問得提款卡之密碼，俟被害人│      │
│    │      │      │            │返家察覺情況有異即趁機逃逸，並於│      │
│    │      │      │            │同日在永康市昆山郵局之提款機盜領│      │
│    │      │      │            │被害人所有大灣郵局0000000000帳戶│      │
│    │      │      │            │內存款5萬8千元                  │      │
├──┼───┼───┼──────┼────────────────┼───┤
│ 10 │廖啟揚│Ｄ○○│93年12月27日│林尹俊等人以假刑警身份向Ｄ○○偽│ 既遂 │
│    │林尹俊│      │            │稱其身份證遭人盜用，請被害人提供│      │
│    │呂明忠│      │            │存摺以供核對，被害人信以為真並交│      │
│    │及不詳│      │            │付之，其後呂明忠即於同日下午14  │      │
│    │人士  │      │            │時58分在高雄市苓雅區武廟郵局冒領│      │
│    │      │      │            │Ｄ○○所有00000000 000000 帳號內│      │
│    │      │      │            │存款20萬元                      │      │
├──┼───┼───┼──────┼────────────────┼───┤
│ 11 │廖啟揚│寅○○│94年1 月4 日│先由廖啟揚撥打電話以假刑警身份向│ 既遂 │
│    │林尹俊│      │            │寅○○偽稱其帳戶遭人冒用，請被害│      │
│    │呂明忠│      │            │人攜帶身份證、印章及存摺至警局協│      │
│    │盧欽山│      │            │助調查，再由林尹俊、廖啟揚、盧欽│      │
│    │及不詳│      │            │山開車至約定見面地點，林尹俊並出│      │
│    │人士  │      │            │示假證件取信被害人，被害人信以為│      │
│    │      │      │            │真即隨同上車前往林園鄉農會，由林│      │
│    │      │      │            │尹俊陪同進入提領定期存款170萬元 │      │
│    │      │      │            │後即交予林尹俊，其後4 人即搭車離│      │
│    │      │      │            │開，於途中林尹俊藉口指示呂明忠下│      │
│    │      │      │            │車帶同被害人指認歹徒為由，趁其不│      │
│    │      │      │            │注意之際逃逸                    │      │
├──┼───┼───┼──────┼────────────────┼───┤
│ 12 │玄○○│戌○○│94年1 月28日│先由廖啟揚撥打電話以假刑警身份向│ 既遂 │
│    │廖啟揚│      │            │戌○○偽稱其郵局存款簿已遭盜用，│      │
│    │林尹俊│      │            │請被害人攜帶存款簿、印章、身份證│      │
│    │呂明忠│      │            │以協助核對資料，再由林尹俊、廖啟│      │
│    │盧欽山│      │            │揚及呂明忠開車至被害人家中，佯稱│      │
│    │劉振偉│      │            │欲載其前往警局，被害人信以為真，│      │
│    │及不詳│      │            │隨同上車，且在車上將存摺、印章交│      │
│    │人士（│      │            │予三人，其後三人即藉口要被害人下│      │
│    │起訴書│      │            │車看資料為由趁機逃逸，並於同日14│      │
│    │附表八│      │            │時45分由呂明忠在台南縣官田鄉隆田│      │
│    │原誤列│      │            │郵局冒領戌○○所有000000000000號│      │
│    │康連輝│      │            │帳戶內存款8萬元                 │      │
│    │，經公│      │            │                                │      │
│    │訴人當│      │            │                                │      │
│    │庭更正│      │            │                                │      │
│    │）    │      │            │                                │      │
├──┼───┼───┼──────┼────────────────┼───┤
│ 13 │廖啟揚│宙  ○│94年2 月2 日│先由廖啟揚撥打電話以假刑警身份向│ 既遂 │
│    │林尹俊│      │            │宙○偽稱其偵破詐欺案，請其攜帶存│      │
│    │呂明忠│      │            │摺、印章協助調查，再由廖啟揚、林│      │
│    │劉振偉│      │            │尹俊及呂明忠開車前去載被害人，並│      │
│    │及不詳│      │            │於途中騙得被害人之存摺、印章後趁│      │
│    │人士  │      │            │機逃逸，嗣後由呂明忠先於94年2月2│      │
│    │      │      │            │日15時55分在嘉義市○○路郵局冒領│      │
│    │      │      │            │宙○所有00000000000000號帳戶內存│      │
│    │      │      │            │款85萬元，後於同日16時22分在嘉義│      │
│    │      │      │            │市○○路郵局存款85萬元，共計170 │      │
│    │      │      │            │萬元。                          │      │
├──┼───┼───┼──────┼────────────────┼───┤
│ 14 │廖啟揚│甲○○│94年3 月1 日│先由廖啟揚撥打電話以假刑警身份向│ 既遂 │
│    │呂明忠│      │            │甲○○偽稱其銀行帳戶遭人冒用、要│      │
│    │盧欽山│      │            │幫忙其辦理遭盜領後之相關手續，並│      │
│    │劉振偉│      │            │請其攜帶存摺及印章至約定地點見面│      │
│    │及不詳│      │            │，再由廖啟揚、林尹俊及廖啟揚三人│      │
│    │人士  │      │            │開車前去載被害人，並於途中騙得被│      │
│    │      │      │            │害人之存摺、印章後趁機逃逸，嗣後│      │
│    │      │      │            │由呂明忠於同日15時40分在中國農民│      │
│    │      │      │            │銀行鳳山分行冒領甲○○所有918869│      │
│    │      │      │            │帳號內存款39萬元。              │      │
├──┼───┼───┼──────┼────────────────┼───┤
│ 15 │廖啟揚│卯○○│94年3 月11日│林尹俊等人至卯○○家中偽稱其等係│ 既遂 │
│    │林尹俊│      │            │榮民之家員工，並騙得被害人之郵局│      │
│    │呂明忠│      │            │存摺、印章，嗣後即由呂明忠於同日│      │
│    │盧欽山│      │            │12時30分在台南不詳郵局冒領卯○○│      │
│    │劉振偉│      │            │所有000000000000號帳戶內存款37萬│      │
│    │及不詳│      │            │5 千元。                        │      │
│    │人士  │      │            │                                │      │
├──┼───┼───┼──────┼────────────────┼───┤
│ 16 │廖啟揚│癸○○│94年3 月18日│先由廖啟揚撥打電話以假刑警身份向│ 既遂 │
│    │林尹俊│      │            │癸○○偽稱其郵局存款遭人盜領，並│      │
│    │呂明忠│      │            │要求被害人至約定地點見面，再由廖│      │
│    │劉振偉│      │            │啟揚、林尹俊及呂明忠開車前往該處│      │
│    │及不詳│      │            │，林尹俊即向被害人出示假證件取信│      │
│    │人士  │      │            │被害人，被害人信以為真隨同上車，│      │
│    │      │      │            │且因而交付存摺、印章交付，其後其│      │
│    │      │      │            │等即趁機將被害人騙下車後逃逸，嗣│      │
│    │      │      │            │後並由呂明忠於同日14時9 分在高雄│      │
│    │      │      │            │康莊郵局冒領癸○○所有0000000000│      │
│    │      │      │            │404883號帳戶內存款37萬5 千元。  │      │
├──┼───┼───┼──────┼────────────────┼───┤
│ 17 │廖啟揚│戢酉○│94年3 月24日│林尹俊、呂明忠以假刑警身份向戢炳│ 既遂 │
│    │林尹俊│      │            │昌騙得其存摺及印章，並於同日13時│      │
│    │呂明忠│      │            │4分由劉振偉把風、呂明忠進入宜蘭 │      │
│    │盧欽山│      │            │渭水路郵局冒領戢酉○所有00000000│      │
│    │劉振偉│      │            │005510號帳戶內存款57萬元        │      │
│    │張永順│      │            │                                │      │
│    │及不詳│      │            │                                │      │
│    │人士  │      │            │                                │      │
├──┼───┼───┼──────┼────────────────┼───┤
│ 18 │林尹俊│乙○○│94年4 月1 日│先由其中一人撥打電話以假刑警身份│ 既遂 │
│    │呂明忠│      │            │向乙○○偽稱因偵破一起詐欺案，請│      │
│    │盧欽山│      │            │被害人攜帶存摺及印章至警局核對資│      │
│    │劉振偉│      │            │料及指認歹徒，再由呂明忠、盧欽山│      │
│    │及不人│      │            │及康連輝開車至雙方約定地點，被害│      │
│    │士    │      │            │人發覺有異欲離去時，已遭三人騙走│      │
│    │      │      │            │存摺及印章，嗣後呂明忠於同日16時│      │
│    │      │      │            │33分在台南開元路郵局冒領乙○○所│      │
│    │      │      │            │有0000000000000000號帳戶內存款11│      │
│    │      │      │            │萬元。                          │      │
├──┼───┼───┼──────┼────────────────┼───┤
│ 19 │林尹俊│丙○○│94年4 月6 日│先撥打電話以假刑警身份向丙○○偽│ 既遂 │
│    │張永欽│      │            │稱其身份證遭人冒用，請被害人攜帶│      │
│    │廖啟揚│      │            │郵局存簿、印章、身份證前往警局核│      │
│    │及不詳│      │            │對資料，再由林尹俊等人開車至被害│      │
│    │人士  │      │            │人家中，被害人不疑有他即隨同上車│      │
│    │      │      │            │，並將上開證件資料交付，其等即趁│      │
│    │      │      │            │機將被害人騙下車逃逸，且於同日11│      │
│    │      │      │            │時48分在楊梅大同郵局冒領丙○○所│      │
│    │      │      │            │有00000000000000號帳戶內存款7萬 │      │
│    │      │      │            │元。                            │      │
├──┼───┼───┼──────┼────────────────┼───┤
│ 20 │廖啟揚│天○○│94年4 月8 日│劉振偉與廖啟揚在桃園市區以詐騙手│ 既遂 │
│    │呂明忠│      │            │法取走被害人存摺、印章及身份證後│      │
│    │盧欽山│      │            │逃離，事後由呂明忠於同日15時22分│      │
│    │劉振偉│      │            │在八德麻園郵局冒領天○○所有0121│      │
│    │張永順│      │            │0000000000號帳戶內存款71萬元。  │      │
│    │及不詳│      │            │                                │      │
│    │人士  │      │            │                                │      │
├──┼───┼───┼──────┼────────────────┼───┤
│ 21 │林尹俊│Ａ○○│94年4 月9 日│林尹俊及二名同夥以假刑警身份向劉│ 既遂 │
│    │張永順│      │            │世旭偽稱破獲詐欺集團，請其攜帶郵│      │
│    │及不詳│      │            │局存摺及印章前往警局指認，被害人│      │
│    │人士  │      │            │信以為真隨同上車並將存摺及印章交│      │
│    │      │      │            │予林尹俊等人後即陷入意識模糊，嗣│      │
│    │      │      │            │後並遭林尹俊等人棄於小港區桂陽派│      │
│    │      │      │            │出所附近路邊，同日11時50分其所有│      │
│    │      │      │            │之郵局000000000000號帳戶內存款29│      │
│    │      │      │            │萬元即遭人於高雄市民壯郵局冒領。│      │
├──┼───┼───┼──────┼────────────────┼───┤
│ 22 │玄○○│宇○○│94年4 月11日│林尹俊及其同夥以假刑警身份向楊鳳│ 既遂 │
│    │廖啟揚│      │            │岐偽稱其存款遭盜領，並請其攜帶郵│      │
│    │盧欽山│      │            │局存摺及私章隨同至警局指認嫌疑犯│      │
│    │及不詳│      │            │及至郵局核對資料，被害人信以為真│      │
│    │人士  │      │            │即隨同上車，並將存摺交付林尹俊等│      │
│    │      │      │            │人，且在歹徒事先填寫好之提款單上│      │
│    │      │      │            │蓋印，嗣後林尹俊等人先於同日15時│      │
│    │      │      │            │時31分在彰化埤頭郵局冒領宇○○所│      │
│    │      │      │            │有00000000000000號帳戶內存款8萬5│      │
│    │      │      │            │千元，再於同日15時46分提領1萬5千│      │
│    │      │      │            │元後趁機逃逸。                  │      │
├──┼───┼───┼──────┼────────────────┼───┤
│ 23 │廖啟揚│亥  ○│94年5 月19日│由廖啟揚撥打電話向亥○偽稱要核對│ 既遂 │
│    │林尹俊│      │            │存摺、印鑑等資料約被害人至其家門│      │
│    │呂明忠│      │            │口等候，其後林尹俊、呂明忠等人開│      │
│    │盧欽山│      │            │車到達，呂明忠即下車騙取被害人之│      │
│    │康連輝│      │            │存摺、印章後隨即上車逃逸，並由呂│      │
│    │劉振偉│      │            │明忠於同日14時37分在宜蘭羅東郵局│      │
│    │及不詳│      │            │冒領被害人所有00000000000000帳戶│      │
│    │人士  │      │            │內之存款7 萬元。                │      │
├──┼───┼───┼──────┼────────────────┼───┤
│ 24 │廖啟揚│未○○│94年5 月20日│先由廖啟揚撥打電話以假刑警身份向│ 既遂 │
│    │林尹俊│      │            │未○○偽稱偵破詐騙集團，請被害人│      │
│    │呂明忠│      │            │攜帶存摺、印章及身份證前往警局指│      │
│    │盧欽山│      │            │認，再由林尹俊、呂明忠及盧欽山三│      │
│    │康連輝│      │            │人駕車前往被害人住處，被害人信以│      │
│    │劉振偉│      │            │為真隨同上車並因而將存摺、印章交│      │
│    │及不詳│      │            │予林尹俊等人，其後察覺有異即跳車│      │
│    │人士  │      │            │逃逸，當日呂明忠即於劉振偉、盧欽│      │
│    │      │      │            │山把風下在大眾銀行關東橋分行冒領│      │
│    │      │      │            │未○○所有0000000000000號帳戶內 │      │
│    │      │      │            │存款14萬元。                    │      │
├──┼───┼───┼──────┼────────────────┼───┤
│ 25 │廖啟揚│Ｃ○○│94年5 月26日│先由廖啟揚撥打電話以假刑警身份向│ 既遂 │
│    │林尹俊│      │            │Ｃ○○偽稱其存款遭盜領，請被害人│      │
│    │呂明忠│      │            │攜帶存摺、印章及定存單至警局核對│      │
│    │盧欽山│      │            │資料，再由林尹俊、呂明忠及康連輝│      │
│    │康連輝│      │            │三人駕車前往被害人住處，被害人信│      │
│    │劉振偉│      │            │以為真隨同上車，且將存摺及印章交│      │
│    │及不詳│      │            │予林尹俊等人，其後其等即趁機將被│      │
│    │人士  │      │            │害人騙下車後逃逸，並於當日12 時 │      │
│    │      │      │            │44分由劉振偉、盧欽山把風、呂明忠│      │
│    │      │      │            │進入台南市小北郵局冒領Ｃ○○所有│      │
│    │      │      │            │00000000000000號帳戶內存款29萬5 │      │
│    │      │      │            │千元。                          │      │
├──┼───┼───┼──────┼────────────────┼───┤
│ 26 │廖啟揚│宋彝之│94年5 月19日│林尹俊以假刑警身份向宋彝之偽稱其│ 既遂 │
│    │林尹俊│      │            │提款卡有問題，經向被害人詢問得知│      │
│    │呂明忠│      │            │密碼後，俟機取走提款卡，隨即坐上│      │
│    │盧欽山│      │            │由呂明忠所駕、康連輝坐於右前座之│      │
│    │康連輝│      │            │汽車逃逸，同日並由呂明忠在宜蘭羅│      │
│    │劉振偉│      │            │東郵局冒領宋彝之所有000000000000│      │
│    │及不詳│      │            │0 號帳戶內存款1 萬7 千元。      │      │
│    │人士  │      │            │                                │      │
├──┼───┼───┼──────┼────────────────┼───┤
│ 27 │廖啟揚│巳○○│94年6 月1 日│林尹俊以假刑警身份表示欲核對密碼│ 既遂 │
│    │林尹俊│      │            │，騙巳○○拿出存款簿及私章後，並│      │
│    │呂明忠│      │            │取得被害人密碼、存款簿及私章後，│      │
│    │盧欽山│      │            │，同日16時12分許並由呂明忠把風、│      │
│    │康連輝│      │            │盧欽山進入金瓜石郵局冒領被害人所│      │
│    │及不詳│      │            │有00000000000000號帳戶內存款13萬│      │
│    │人士  │      │            │元。                            │      │
├──┼───┼───┼──────┼────────────────┼───┤
│ 28 │廖啟揚│Ｅ○○│94年6 月7 日│林尹俊以假刑警身份向Ｅ○○偽稱其│ 既遂 │
│    │林尹俊│      │            │郵局存摺遭冒用，請其攜帶存摺及印│      │
│    │呂明忠│      │            │章隨同至警局核對資料，被害人信以│      │
│    │盧欽山│      │            │為真隨同上車，且將存摺及印章交予│      │
│    │康連輝│      │            │林尹俊等人，其後林尹俊等人即藉口│      │
│    │及不詳│      │            │騙被害人下車後趁機逃逸，並於同日│      │
│    │人士  │      │            │16時22分在高雄縣茄萣鄉郵局冒領繆│      │
│    │      │      │            │金木所有00000000000000000號帳戶 │      │
│    │      │      │            │內存款39萬元。                  │      │
├──┼───┼───┼──────┼────────────────┼───┤
│ 29 │廖啟揚│丑○○│94年6 月8 日│林尹俊以假刑警身份向丑○○偽稱其│ 既遂 │
│    │林尹俊│      │            │郵局帳戶遭人冒用，必須其帳戶密碼│      │
│    │呂明忠│      │            │協助辦案，被害人信以為真，將郵局│      │
│    │盧欽山│      │            │存摺及印章交予林尹俊等人，同日14│      │
│    │康連輝│      │            │時16分即由盧欽山、康連輝把風，由│      │
│    │及不詳│      │            │呂明忠進入高雄金福路郵局冒領宋榮│      │
│    │人士  │      │            │才所有00000000000000號帳戶內存款│      │
│    │      │      │            │82萬元。                        │      │
├──┼───┼───┼──────┼────────────────┼───┤
│ 30 │廖啟揚│辛○○│94年6 月9 日│先由廖啟揚撥打電話以假刑警身份向│ 既遂 │
│    │林尹俊│      │            │辛○○偽稱其存摺遭人冒用，請其攜│      │
│    │呂明忠│      │            │帶存摺及印章隨同至警局協助核對資│      │
│    │盧欽山│      │            │料，再由林尹俊等人駕車前往被害人│      │
│    │及不詳│      │            │家中，被害人信以為真，隨同上車，│      │
│    │人士  │      │            │並將存摺及印章交予林尹俊等人，嗣│      │
│    │      │      │            │後林尹俊等人即找藉口將被害人騙下│      │
│    │      │      │            │車後趁機逃逸，並於同日15時24分由│      │
│    │      │      │            │盧欽山把風，由呂明忠進入台南縣永│      │
│    │      │      │            │康大橋郵局冒領辛○○所有003108  │      │
│    │      │      │            │00000000號帳戶內存款2 萬9 千元。│      │
├──┼───┼───┼──────┼────────────────┼───┤
│ 31 │林尹俊│申○○│94年6 月10日│先撥打電話以假刑警身份請申○○隨│ 既遂 │
│    │呂明忠│      │            │同配合至警局製作筆錄，再由林尹俊│      │
│    │盧欽山│      │            │駕車至被害人家中，被害人信以為真│      │
│    │康連輝│      │            │，隨同上車，且將存簿、身份證及印│      │
│    │及不詳│      │            │章交予林尹俊，其後林尹俊即找藉口│      │
│    │人士  │      │            │將被害人騙下車後逃逸，並於同日12│      │
│    │      │      │            │時15分由呂明忠在高雄市德智郵局冒│      │
│    │      │      │            │領申○○所有00000000000000號帳戶│      │
│    │      │      │            │內存款11萬元                    │      │
├──┼───┼───┼──────┼────────────────┼───┤
│ 32 │廖啟揚│黃○○│94年6 月15日│先由廖啟揚撥打電話以假刑警身份向│ 既遂 │
│    │林尹俊│      │            │黃○○偽稱其存款遭人盜領，請其隨│      │
│    │呂明忠│      │            │同至警局與盜領人對質，再由盧欽山│      │
│    │盧欽山│      │            │駕偽偵防車、呂明忠駕車尾隨其後、│      │
│    │及不詳│      │            │並由林尹俊假冒刑警詐騙被害人上車│      │
│    │人士  │      │            │後，被害人信以為真隨同上車，且將│      │
│    │      │      │            │存摺、印章及身份證交予林尹俊等人│      │
│    │      │      │            │，林尹俊等人並找藉口將被害人騙下│      │
│    │      │      │            │車後趁機逃逸，同日12時19分由呂明│      │
│    │      │      │            │忠把風、由盧欽山進入台南新營民生│      │
│    │      │      │            │郵局冒領黃○○所有00000000000000│      │
│    │      │      │            │號帳戶內存款16萬5千元。         │      │
└──┴───┴───┴──────┴────────────────┴───┘
附表一 (二)
┌──┬───┬───┬──────┬────────────────┬───┐
│編號│行為人│被害人│偽稱刑警撥打│冒領存款之相關事實及犯罪手法    │既未遂│
│    │      │      │電話見面時間│                                │      │
├──┼───┼───┼──────┼────────────────┼───┤
│ 1  │玄○○│午○○│92年12月12日│先由行為人撥打電話以假刑警身份向│ 既遂 │
│    │廖啟揚│      │            │Ｂ○○偽稱其身份證已遭歹徒冒用、│      │
│    │及不詳│      │            │須前往了解等情事，再由行為人至被│      │
│    │人士  │      │            │害人家中向其謊稱郵局及銀行資料外│      │
│    │      │      │            │洩，以需要查證被害人之存款為由，│      │
│    │      │      │            │而陪同被害人至郵局，並提款69萬9 │      │
│    │      │      │            │千元交付行為人由其等核對，其後行│      │
│    │      │      │            │為人再趁機取得被害人之存款簿、印│      │
│    │      │      │            │章、提款卡等物，再冒領其第一銀行│      │
│    │      │      │            │帳戶內之存款8 萬元、8 萬8 千元，│      │
│    │      │      │            │共計被取走87萬7 千元，玄○○等人│      │
│    │      │      │            │於得手後即趁機逃逸。            │      │
├──┼───┼───┼──────┼────────────────┼───┤
│ 2  │玄○○│柏元佐│92年12月21日│先由行為人撥打電話以假刑警身份向│ 未遂 │
│    │廖啟揚│      │            │柏元佐偽稱因其存款被盜領，以查證│      │
│    │及不詳│      │            │被害人之資料為由，騙取其存摺及印│      │
│    │人士  │      │            │章，並在楓港郵局冒領被害人之存款│      │
│    │      │      │            │64萬元，惟經郵局人員發現，始未得│      │
│    │      │      │            │逞。                            │      │
│    │      │      │            │                                │      │
└──┴───┴───┴──────┴────────────────┴───┘
附表二：
┌──────────────────────────────────┐
│在台中縣太平鄉○○路65號1樓呂明忠住處扣押物品                       │
├──┬────────────────┬─────┬────────┤
│編號│   扣 押 物 品 名 稱            │ 數 量    │  備  考        │
├──┼────────────────┼─────┼────────┤
│ 1  │中華郵政存簿                    │  1 本    │平常開戶使用，與│
│    │                                │          │本案犯行無關    │
├──┼────────────────┼─────┼────────┤
│ 2  │臺灣企銀存簿                    │  1 本    │同上            │
├──┼────────────────┼─────┼────────┤
│ 3  │台中中小企銀存簿                │  1 本    │同上            │
├──┼────────────────┼─────┼────────┤
│ 4  │誠泰銀行存簿                    │  1本     │同上            │
├──┼────────────────┼─────┼────────┤
│ 5  │BENQ廠牌手機                    │  1 支    │平常通話使用，與│
│    │                                │          │本案犯行無關    │
├──┼────────────────┼─────┼────────┤
│ 6  │無線電主機                      │  1 具    │廖啟陽所有，供犯│
│    │                                │          │罪所用          │
├──┼────────────────┼─────┼────────┤
│ 7  │無線電麥克風                    │  2 支    │同上            │
├──┼────────────────┼─────┼────────┤
│ 8  │無線電車裝充電器                │  1 組    │同上            │
├──┼────────────────┼─────┼────────┤
│ 9  │鋁棒                            │  1 支    │同上            │
├──┼────────────────┼─────┼────────┤
│ 10 │X8-1906 號自用小客車（未含車牌）│  1 輛    │林俊傑所有，本案│
│    │                                │          │之運輸工具      │
└──┴────────────────┴─────┴────────┘
附表三
┌──────────────────────────────────┐
│台中縣豐原市○○○路368號9樓之2林尹俊住處扣押物品                   │
├──┬────────────────┬─────┬────────┤
│編號│   扣 押 物 品 名 稱            │ 數 量    │  備  考        │
├──┼────────────────┼─────┼────────┤
│ 1  │現金                            │275,000 元│被害人及王佩玲所│
│    │                                │          │有              │
├──┼────────────────┼─────┼────────┤
│ 2  │NOKIA 廠牌手機（其中2 支各含SIM │  3 支    │供平日通話之用  │
│    │卡1 張）                        │          │                │
├──┼────────────────┼─────┼────────┤
│ 3  │和信電訊SIM卡                   │  1 張    │供本案犯罪所用  │
├──┼────────────────┼─────┼────────┤
│ 4  │磁碟片                          │  1 片    │與本案犯行無關  │
├──┼────────────────┼─────┼────────┤
│ 5  │房屋租賃契約書                  │  1 份    │王佩玲所有，與本│
│    │                                │          │案犯行無關      │
├──┼────────────────┼─────┼────────┤
│ 6  │中華郵政存簿                    │  1 本    │同上            │
├──┼────────────────┼─────┼────────┤
│ 7  │台新銀行存簿                    │  1 本    │同上            │
└──┴────────────────┴─────┴────────┘
附表四：
┌──────────────────────────────────┐
│台中縣潭子鄉○○村○○路○段87巷54號劉振偉住處扣押物品              │
├──┬────────────────┬─────┬────────┤
│編號│   扣 押 物 品 名 稱            │ 數 量    │  備  考        │
├──┼────────────────┼─────┼────────┤
│ 1  │電腦主機                        │  1 台    │與本案犯行無關  │
├──┼────────────────┼─────┼────────┤
│ 2  │電話號碼簿                      │  16本    │廖啟揚所有，供本│
│    │                                │          │案犯罪所用      │
├──┼────────────────┼─────┼────────┤
│ 3  │臺灣省縣市地圖集                │  1 本    │同上            │
├──┼────────────────┼─────┼────────┤
│ 4  │跳蚤雜誌                        │  1 本    │與本案犯行無關  │
├──┼────────────────┼─────┼────────┤
│ 5  │發票                            │  38張    │與本案犯行無關  │
├──┼────────────────┼─────┼────────┤
│ 6  │教戰守則                        │  1 張    │廖啟揚所有，供本│
│    │                                │          │案犯罪所用      │
├──┼────────────────┼─────┼────────┤
│ 7  │被害人名冊                      │  1 本    │廖啟揚所有，供本│
│    │                                │          │案犯罪所用      │
├──┼────────────────┼─────┼────────┤
│ 8  │改造子彈                        │  1 顆    │與本案犯行無關  │
│    │                                │          │                │
├──┼────────────────┼─────┼────────┤
│ 9  │火藥                            │  19顆    │與本案犯行無關  │
├──┼────────────────┼─────┼────────┤
│ 10 │台塑石油VISA卡                  │  1 張    │顏周武所有；    │
│    │                                │          │與本案犯行無關  │
├──┼────────────────┼─────┼────────┤
│ 11 │健保卡                          │  1 張    │同上            │
│    │                                │          │                │
├──┼────────────────┼─────┼────────┤
│ 12 │汽機車駕照                      │  2 張    │同上            │
│    │                                │          │                │
├──┼────────────────┼─────┼────────┤
│ 13 │偽造李正沛身分證                │  1 張    │劉振偉所有      │
│    │                                │          │供本案犯罪所用  │
├──┼────────────────┼─────┼────────┤
│ 14 │偽造駕照                        │  2 張    │同上            │
├──┼────────────────┼─────┼────────┤
│ 15 │偽造刑警證                      │  2 張    │廖啟揚所有，供本│
│    │                                │          │案犯罪所用      │
├──┼────────────────┼─────┼────────┤
│ 16 │偽造榮民服務證                  │  1 張    │廖啟揚所有，供本│
│    │                                │          │案犯罪所用      │
├──┼────────────────┼─────┼────────┤
│ 17 │空白商業本票                    │  1 本    │廖啟揚所有，供本│
│    │                                │          │案犯罪所用      │
├──┼────────────────┼─────┼────────┤
│ 18 │偽造存摺及印章                  │  4 份    │廖啟揚所有，供本│
│    │                                │          │案犯罪所用      │
├──┼────────────────┼─────┼────────┤
│ 19 │潭子郵局存摺                    │  1 本    │與本案犯行無關  │
├──┼────────────────┼─────┼────────┤
│ 20 │手銬                            │  1 副    │廖啟揚所有，供本│
│    │                                │          │案犯罪所用      │
├──┼────────────────┼─────┼────────┤
│ 21 │帳冊                            │  1 本    │廖啟揚所有，供本│
│    │                                │          │案犯罪所用      │
├──┼────────────────┼─────┼────────┤
│ 22 │行動電話（含SIM卡）             │  6 支    │廖啟陽所買，供本│
│    │                                │          │案犯罪所用      │
├──┼────────────────┼─────┼────────┤
│ 23 │行動電話（不含SIM卡）           │  12支    │同上            │
├──┼────────────────┼─────┼────────┤
│ 24 │手機電池                        │  19顆    │與本案犯行無涉  │
├──┼────────────────┼─────┼────────┤
│ 25 │SIM卡                           │  24張    │供本案犯罪所用  │
├──┼────────────────┼─────┼────────┤
│ 26 │行動電話 （序號000000000000000）│  1 支    │供平日通話使用，│
│    │                                │          │與本案犯行無涉  │
├──┼────────────────┼─────┼────────┤
│ 27 │公事包                          │　2 只    │廖啟揚所有，供本│
│    │                                │          │案犯罪所用      │
└──┴────────────────┴─────┴────────┘
附表五：
┌──────────────────────────────────┐
│台中市○○路○段221號4樓盧欽山住處扣押物品                          │
├──┬────────────────┬─────┬────────┤
│編號│   扣 押 物 品 名 稱            │ 數 量    │  備  考        │
├──┼────────────────┼─────┼────────┤
│ 1  │電話簿記事本                    │  1 本    │與本案犯行無關  │
├──┼────────────────┼─────┼────────┤
│ 2  │6583-LM號自用小客車             │  1 部    │盧欽山所有，本案│
│    │                                │          │之運輸工具      │
├──┼────────────────┼─────┼────────┤
│ 3  │車牌繳銷重領申辦同意書          │  1 張    │與本案犯行無關  │
├──┼────────────────┼─────┼────────┤
│ 4  │車輛維修單                      │  1 張    │與本案犯行無關  │
├──┼────────────────┼─────┼────────┤
│ 5  │房屋租賃契約書                  │  1 份    │與本案犯行無關  │
├──┼────────────────┼─────┼────────┤
│ 6  │MOTOROLA牌行動電話（含SIM 卡1 張│  1 支    │盧欽山所有，與本│
│    │）                              │          │案犯行無關      │
├──┼────────────────┼─────┼────────┤
│ 7  │OKWAP廠牌行動電話（含SIM卡1張） │  1 支    │同上            │
├──┼────────────────┼─────┼────────┤
│ 8  │G-PLUS廠牌行動電話              │  1 支    │廖啟陽所有，供本│
│    │                                │          │案犯罪所用      │
├──┼────────────────┼─────┼────────┤
│ 9  │無線電主機及車裝充電器          │ 各 1 具  │同上            │
├──┼────────────────┼─────┼────────┤
│ 10 │無線麥克風                      │　2支     │同上            │
├──┼────────────────┼─────┼────────┤
│ 11 │無線電電池盒                    │  1 只    │同上            │
├──┼────────────────┼─────┼────────┤
│ 12 │合作金庫信用卡                  │  1 張    │盧欽山所有，與本│
│    │                                │          │案犯行無關      │
├──┼────────────────┼─────┼────────┤
│ 13 │日盛銀行信用卡                  │  1 張    │同上            │
├──┼────────────────┼─────┼────────┤
│ 14 │大眾銀行現金卡                  │  1 張    │同上            │
├──┼────────────────┼─────┼────────┤
│ 15 │中華商業銀行信用卡              │  1 張    │不知何人所有，與│
│    │                                │          │本案犯行無關    │
├──┼────────────────┼─────┼────────┤
│ 16 │荷蘭銀行信用卡                  │  1 張    │同上            │
├──┼────────────────┼─────┼────────┤
│ 17 │安非他命吸食器                  │  1 組    │與本案犯行無關  │
├──┼────────────────┼─────┼────────┤
│ 18 │空夾鏈袋                        │  7 只    │與本案犯行無關  │
├──┼────────────────┼─────┼────────┤
│ 19 │塑膠鏟管                        │  1 支    │與本案犯行無關  │
├──┼────────────────┼─────┼────────┤
│ 20 │噴槍型打火機                    │  1 只    │與本案犯行無關  │
├──┼────────────────┼─────┼────────┤
│ 21 │現金                            │ 36000元  │與本案犯行無關  │
├──┼────────────────┼─────┼────────┤
│ 22 │陳瓊妙身分證                    │  1 張    │非盧欽山所有，與│
│    │                                │          │本案犯行無關    │
├──┼────────────────┼─────┼────────┤
│ 23 │通盈貨運公司托運單              │  1 張    │同上            │
└──┴────────────────┴─────┴────────┘
附表六：
┌──────────────────────────────────┐
│台南縣永康市○○○路764巷56弄2號康連輝住處扣押物品                  │
├──┬────────────────┬─────┬────────┤
│編號│   扣 押 物 品 名 稱            │ 數 量    │  備  考        │
├──┼────────────────┼─────┼────────┤
│ 1  │BENQ廠牌行動電話                │  1 支    │康連輝所有，供平│
│    │                                │          │日通話使用，與本│
│    │                                │          │案犯行無關      │
├──┼────────────────┼─────┼────────┤
│ 2  │OKWAP廠牌行動電話               │  1 支    │康連輝之母所有，│
│    │                                │          │與本案犯行無關  │
├──┼────────────────┼─────┼────────┤
│ 3  │SIM卡（門號0000000000號）       │  1 張    │康連輝所有，供平│
│    │                                │          │日通話使用，與本│
│    │                                │          │案犯行無關      │
└──┴────────────────┴─────┴────────┘
附表七：
┌──────┬─────────────┬─────────────┬───────┬────┐
│相關變更條文│行為時法（下稱舊法）之內容│裁判時法（下稱新法）之內容│比  較  理  由│備    註│
├──────┼─────────────┼─────────────┼───────┼────┤
│【常業詐欺之│以犯第339 條之罪為常業者，│刪除。                    │新法之常業詐欺│舊法有利│
│變更】修正前│處1 年以上7 年以下有期徒刑│                          │罪業已刪除，應│        │
│刑法第340 條│，得併科5萬元以下罰金。   │                          │所犯之詐欺取財│        │
│→現行刑法第│                          │                          │罪之行為分論併│        │
│339條       │                          │                          │罰，已影響行為│        │
│            │                          │                          │人刑罰之法律效│        │
│            │                          │                          │果，自有新舊法│        │
│            │                          │                          │比較之必要    │        │
├──────┼─────────────┼─────────────┼───────┼────┤
│【罰金刑下限│罰金：（銀元）1 元以上。  │罰金：新臺幣1000元以上，以│罰金刑之下限，│舊法有利│
│之變更】    │                          │百元計算。                │由銀元10元（亦│。      │
│刑法第33條第│                          │                          │經提高）即新臺│        │
│5 款        │                          │                          │幣30元，提高為│        │
│            │                          │                          │新臺幣1000元  │        │
├──────┼─────────────┼─────────────┼───────┼────┤
│【連續犯之刪│連續數行為而犯同一罪名者，│刪除                      │新法將連續犯之│舊法有利│
│除】        │以一罪論。但得加重其刑至二│                          │規定刪除後，除│        │
│            │分之一                    │                          │非符合「接續犯│        │
│            │                          │                          │」或「包括的一│        │
│            │                          │                          │罪」情形，可認│        │
│            │                          │                          │構成單一犯罪外│        │
│            │                          │                          │，均應認係數罪│        │
│            │                          │                          │併罰。是此刪除│        │
│            │                          │                          │雖非犯罪構成要│        │
│            │                          │                          │件之變更，但顯│        │
│            │                          │                          │已影響行為人刑│        │
│            │                          │                          │罰之法律效果，│        │
│            │                          │                          │自屬法律有變更│        │
│            │                          │                          │依新法第2條第1│        │
│            │                          │                          │項規定，比較新│        │
│            │                          │                          │舊法。        │        │
├──────┼─────────────┼─────────────┼───────┼────┤
│【牽連犯之刪│犯一罪而其方法或結果之行為│刪除                      │舊法將具有方法│舊法有利│
│除】        │犯他罪名者，從一重處斷。  │                          │目的關係之二罪│        │
│            │                          │                          │，從一重之罪處│        │
│            │                          │                          │斷，新法則就各│        │
│            │                          │                          │該行為所成立之│        │
│            │                          │                          │罪，依數罪罰規│        │
│            │                          │                          │定，分論併罰。│        │
╠══════╪═════════════╧═════════════╧═══════╧════╡
║整體比較結果│可適用連續犯及牽連犯之規定論以1 罪，並從一重論以1 常業詐欺罪，最低刑度亦較新法為│
║            │低，是整體比較結果，以舊法有利。                                                │
╚══════╧════════════════════════════════════════╛
附表八 （即起訴書附表八編號43至52號之部分）
┌──┬───┬──────┬────────────────┬───┐
│ 1  │胡雲章│            │                                │未著手│
├──┼───┼──────┼────────────────┼───┤
│ 2  │王楓林│            │                                │未著手│
├──┼───┼──────┼────────────────┼───┤
│ 3  │劉紹璽│            │                                │未著手│
├──┼───┼──────┼────────────────┼───┤
│ 4  │高  剛│            │                                │未著手│
├──┼───┼──────┼────────────────┼───┤
│ 5  │石  磊│            │                                │未著手│
├──┼───┼──────┼────────────────┼───┤
│ 6  │韋漢城│            │                                │未著手│
├──┼───┼──────┼────────────────┼───┤
│ 7  │索子樵│            │                                │未著手│
├──┼───┼──────┼────────────────┼───┤
│ 8  │馬映祥│            │                                │未著手│
├──┼───┼──────┼────────────────┼───┤
│ 9  │聞永達│            │                                │未著手│
├──┼───┼──────┼────────────────┼───┤
│ 10 │汪  鐸│            │                                │未著手│
└──┴───┴──────┴────────────────┴───┘
附表九（即起訴書附表八編號33至42號之部分）
┌──┬───┬──────┬────────────────┬───┐
│ 1  │梁英學│            │                                │ 未遂 │
├──┼───┼──────┼────────────────┼───┤
│ 2  │董振動│            │                                │ 未遂 │
├──┼───┼──────┼────────────────┼───┤
│ 3  │周  岳│            │                                │ 未遂 │
├──┼───┼──────┼────────────────┼───┤
│ 4  │余士言│            │                                │ 未遂 │
├──┼───┼──────┼────────────────┼───┤
│ 5  │王承福│            │                                │ 未遂 │
├──┼───┼──────┼────────────────┼───┤
│ 6  │黃述權│            │                                │ 未遂 │
├──┼───┼──────┼────────────────┼───┤
│ 7  │蔣允貴│            │                                │ 未遂 │
├──┼───┼──────┼────────────────┼───┤
│ 8  │徐占元│            │                                │ 未遂 │
├──┼───┼──────┼────────────────┼───┤
│ 9  │唐振夏│            │                                │ 未遂 │
├──┼───┼──────┼────────────────┼───┤
│ 10 │沈學明│            │                                │ 未遂 │
└──┴───┴──────┴────────────────┴───┘
